【裁判字號】    99,抗,241
【裁判日期】    991124
【裁判案由】    本票裁定
【裁判全文】
臺灣臺北地方法院民事裁定               99年度抗字第241號
抗  告  人  陳永正
相  對  人  華開租賃股份有限公司
法定代理人  孟昭明
上列當事人間本票裁定事件，抗告人對於中華民國99年10月26日
本院99年度司票字第11269號裁定提起抗告，本院裁定如下：
    主  文
抗告駁回。
抗告程序費用新臺幣壹仟元由抗告人負擔。
    理  由
一、按執票人向本票發票人行使追索權時，得聲請法院裁定後強
    制執行，票據法第123條定有明文。又本票執票人依上開法
    條之規定，聲請法院裁定及抗告法院之裁定，僅依非訟事件
    程序，以審查強制執行許可與否，並無確定實體上法律關係
    存否之效力，如發票人就票據債務之存否有爭執時，應由發
    票人提起確認之訴，以資解決（最高法院56年台抗字第714
    號、57年台抗字第76號判例意旨參照）。
二、本件相對人主張其執有抗告人於民國99年4月22日所簽發之
    本票一紙，內載金額新臺幣（下同）1,032萬元，付款地為
    其公司事務所，利息按年息20%計算，免除作成拒絕證書，
    到期日未載（下稱系爭本票）。詎經其於99年10月1日提示
    後，仍有200萬元未獲給付，為此聲請本院裁定准予強制執
    行等情，業據其提出本票影本1紙為證，本院依首開規定審
    酌相對人提出之本票後裁定予以准許，尚無不合。
三、抗告意旨雖以上開本票係遭偽造，伊本人從未簽署系爭本票
    等語。惟按，本票之執票人，依票據法第124條準用同法第
    37條第1項前段之規定，僅應以背書之連續，證明其權利，
    而此蓋以形式上以判斷即可，執票人無須證明本票各發票、
    背書，其實質上均屬有效，縱發票有偽造或係無權代理人所
    為之情形，仍無影響。準此，執票人依票據法第123條規定
    聲請法院裁定對發票人之財產強制執行者，發票人縱對於簽
    章之真正有所爭執，法院仍應為准許強制行之裁定（最高法
    院52年台抗字第163號判例、78年度台上字第2238號判決意
    旨可資參照）。是以，本件抗告人否認系爭本票上簽名之真
    正，因涉及實體上法律關係存否之問題，揆諸前揭說明，應
    由發票人提起確認之訴，以資解決，尚非於裁定程序中所得
    審酌。從而，抗告人提起本件抗告，為無理由，應予駁回。
四、爰依非訟事件法第55條第1項、第2項、第21條第2項、第24
    條第1項、第46條，民事訴訟法第495條之1第1項、第449條
    第1項、第78條，裁定如主文。
中    華    民    國    99    年    11    月    24    日
                  民事第三庭  審判長法  官  郭美杏
                                    法  官  林振芳
                                    法  官  吳若萍
以上正本係照原本作成。
如不服本裁定應於送達後10日內向本院提出抗告狀，並繳納抗告
費新臺幣1,000元。發票人如主張本票係偽造、變造者，應於接
到本裁定後20日之不變期間內，對執票人向本院另行提起確認債
權不存在之訴。
中    華    民    國    99    年    11    月    25    日
                                    書記官  劉英權

司法院資訊處製作；財團法人民間司法改革基金會備份。
